臺灣雲林地方法院民事小額判決
110年度虎小字第273號
原      告  和泰產物保險股份有限公司

法定代理人  莊瑞德  
訴訟代理人  黃聖文  


被      告  王彥博  
法定代理人  王人男  
上列當事人間請求損害賠償事件，本院於中華民國110年11月12
日言詞辯論終結，判決如下：
    主  文
被告應給付原告新臺幣伍萬陸仟壹佰肆拾元，及自民國一百一十
年十一月二日起至清償日止，按週年利率百分之五計算之利息。
原告其餘之訴駁回。
訴訟費用新臺幣壹仟元由被告負擔。
本判決原告勝訴部分得假執行。
    理由要領
一、原告主張其所承保訴外人陳雅柔所有、由訴外人李茂榮駕駛
    之車牌號碼000-0000號自用小客車（下稱系爭車輛），於民
    國108年9月22日10時41分許行經雲林縣二崙鄉台19線與雲10
    線交岔路口（下稱系爭交岔路口），遭被告騎乘車牌號碼00
    0-0000號機車（下稱系爭機車）未依規定兩段式左轉，撞擊
    系爭車輛，致系爭車輛受損，經送廠修復，原告已賠付被保
    險人修復費用新臺幣（下同）87,656元，取得代位求償權，
    就本件交通事故之過失比例，應由被告負擔7成、原告負擔3
    成等情，業據提出雲林縣警察局西螺分局道路交通事故當事
    人登記聯單、道路交通事故現場圖、系爭車輛照片、估價單
    、電子發票證明聯、系爭車輛行車執照為證，並經本院向雲
    林縣警察局西螺分局調取本件交通事故調查資料在卷；被告
    已於相當時期受合法之通知，而於言詞辯論期日不到場，亦
    未提出書狀爭執，依民事訴訟法第280條第3項準用同條第1
    項之規定，應視同自認，原告主張上開主張堪信為真實。
二、機車行駛至交岔路口，其轉彎，應依標誌或標線之規定行駛
    ；無標誌或標線者，應依第一百零二條及下列規定行駛：
    內側車道設有禁行機車標誌或標線者，應依兩段方式進行左
    轉，不得由內側或其他車道左轉。在三快車道以上單行道
    道路，行駛於右側車道或慢車道者，應以兩段方式進行左轉
    彎；行駛於左側車道或慢車道者，應以兩段方式進行右轉彎
    ；轉彎車應讓直行車先行，道路交通安全規則第99條第2項
    、第102條第1項第7款分別有明文規定。又汽車行駛時，駕
    駛人應注意車前狀況，道路交通安全規則第94條第3項前段
    亦有明文規定。被告騎乘系爭機車至系爭交岔路口，並無不
    能注意之情事，疏未注意前揭交通規則，而與系爭車輛發生
    撞擊事故，就本件交通事故之發生當有過失，其過失行為與
    系爭車輛受損之結果間具有相當因果關係，均堪認定；又訴
    外人李茂榮行經系爭交岔路口亦疏未注意車前狀況，就本件
    交通事故亦與有過失，茲審酌本件交通事故之發生原因及原
    因力之強弱，本院認原告主張被告應負擔百分之70之過失責
    任，訴外人李茂榮應負擔百分之30之過失責任，應屬可採。
三、不法毀損他人之物者，被害人得請求賠償其物因毀損所減少
    之價額，民法第196條定有明文；依民法第196條請求賠償物
    被毀損所減少之價額，得以修復費用為估定之標準，但以必
    要者為限（例如︰修理材料以新品換舊品，應予折舊），最
    高法院77年度第9次民事庭會議決議可資參照。本件被告騎
    乘系爭機車過失撞及原告承保之系爭車輛，致系爭車輛受損
    ，自應負侵權行為損害賠償責任。原告已給付賠償金額，得
    代位行使被保險人對於被告之損害賠償請求權。本件系爭車
    輛修復費用總計87,656元（含零件費60,620元、鈑金工資11
    ,242元、塗裝工資14,414元、引擎工資1,380元），其中零
    件部分係以新零件更換舊零件，應予折舊。依行政院所頒固
    定資產耐用年數表及固定資產折舊率之規定，【非運輸業用
    客車、貨車】之耐用年數為5年，依定率遞減法每年折舊100
    0分之369，另依營利事業所得稅查核準則第95條第6項規定
    「固定資產提列折舊採用定率遞減法者，以1年為計算單位
    ，其使用期間未滿1年者，按實際使用之月數相當於全年之
    比例計算之，不滿1月者，以1月計」，系爭車輛係108年6月
    出廠（未載日，以15日為出廠基準日），有上開行車執照影
    本可查，至本件車禍事故發生時之108年9月22日，已實際使
    用4月（未滿1月者，以1月計），是以，系爭車輛更換零件
    部分，經扣除折舊後為53,164元（計算方式如附表），加計
    不折舊之工資合計27,036元，本件系爭車輛必要修復費用應
    為80,200元（計算式：53,164元＋27,036元＝80,200元）。原
    告依保險讓與取得對被告之債權，被告得以對原告承保車輛
    之駕駛人的抗辯事由對抗原告，依上開比例減輕後，原告得
    向被告請求賠償之金額，應以56,140元為限（計算式：80,2
    00元×70%＝56,140元）。綜上，原告請求被告給付56,140元
    ，及自起訴狀繕本寄存送達生效之翌日即110年11月2日起至
    清償日止，按週年利率百分之5計算之法定遲延利息，應屬
    有據，逾此範圍則應駁回。
四、本件兩造各為一部勝訴、一部敗訴，因原告確有提起本件訴
     訟之必要，且起訴後應徵之裁判費至少為1,000元（民事訴
    訟法第77條之13規定參照），是本院依民事訴訟法第436條
    之19第1項、第79條規定，確定本件訴訟費用額為1,000元（
    即原告繳納之第一審裁判費），酌量情形由被告全部負擔。
中　　華　　民　　國　　110 　年　　11　　月　　26　　日
                  虎尾簡易庭  法  官  黃麗文
以上正本證明與原本無異。
如不服本判決，應於送達後20日內，以判決違背法令為理由，向
本院虎尾簡易庭提出上訴狀並表明上訴理由（上訴理由應記載原
判決所違背之法令及其具體內容、依訴訟資料可認為原判決有違
背法令之具體事實）。如於本判決宣示後送達前提起上訴者，應
於判決送達後20日內補提上訴理由書（須附繕本）。如委任律師
提起上訴者，應一併繳納上訴審裁判費。
中　　華　　民　　國　　110 　年　　11　　月　　26　　日
    　　　　　　　　　　　　　書記官  曾鈺仁
附表：
折舊時間           金額
第1年折舊值        60,620×0.369×(4/12)=7,456
第1年折舊後價值    60,620-7,456=53,164